臺灣臺中地方法院刑事裁定
110年度聲字第4378號
                                     111年度聲字第177號
聲  請  人  
即  被  告  林荏伯




選任辯護人  林堡欽律師（法扶律師）                    
上列聲請人即被告因違反毒品危害防制條例案件（110年度訴字
第1749號），聲請具保停止羈押，本院裁定如下：
    主  文
聲請駁回。
    理  由
一、本件聲請意旨略以：被告林荏伯因犯毒品危害防制條例案件
    ，迄今羈押在臺中看守所已將近5個月，此段期間每日都在
    反省及抄寫心經悔過，而該案已進入司法審理程序，被告自
    警詢、偵查、本院準備程序都已認罪，絕無逃避任何刑責，
    並極力協助警方偵辦，亦無前科及逃亡紀錄，該案已審理終
    結，並無湮滅、偽造、變造證據或勾串共犯或證人之虞。被
    告在外有正當工作，並非倚靠販毒維生，不該因一點利益而
    犯下此罪，羈押期間深感悔恨，因自身問題害年邁之祖父母
    終日以淚洗面。被告從小隔代教養，因祖父重度中風失明躺
    在病床已經6、7年，無法自理，生活上都需祖母照顧，祖母
    照顧祖父只能在家做手工，近日祖母因手痛無法工作，祖父
    身體亦更虛弱，另被告有未滿2歲之兒子，被告已將近5個月
    沒有看到兒子及家人，被告身為父親卻做了一個最不好的示
    範，現在小孩正值最重要之成長過程，被告讓家人非常失望
    。被告於羈押期間，家人多次至看守所探望被告，不停告誡
    被告應改過遷善，早日出獄陪同年幼之兒子，不得再為任何
    不法行為，被告深刻體悟自由之可貴，且已徹底根絕毒品之
    施用，亦不再與吸毒者有所接觸，被告現已無繼續施用毒品
    、販賣毒品之動機及可能。本案現已審結，請參酌被告已坦
    承全部犯行，給予被告交保之機會，被告會戮力照顧年幼子
    女，並無再次觸犯刑典之可能，更無臨訟脫逃、規避刑責之
    可能，被告願提出新臺幣（下同）5萬元具保，請法官讓被
    告具保、限制住居及到警察局報到方式來代替羈押，返家安
    置照顧祖父母及未滿2歲兒子，且陪伴家人過年，被告亦會
    回汽車公司上班，且準時報到服刑，讓被告在往後的日子安
    心服刑，無所掛念，爰聲請具保停止羈押等語。
二、經查：
  ㈠被告因違反毒品危害防制條例案件，經檢察官提起公訴，並
    經本院訊問及核閱相關卷證後，以被告涉犯毒品危害防制條
    例第9條第3項、第4條第3項之販賣第三級毒品而混合二種以
    上之同一級別毒品罪、同條例第9條第3項、第4條第6項、第
    3項之販賣第三級毒品而混合二種以上之同一級別毒品未遂
    罪嫌重大，且有刑事訴訟法第101條第1項第3款之情形，非
    予羈押顯難進行審判。又被告依刑事訴訟法第101條之1第1
    項第10款，有事實足認為有反覆實施同一上開所示犯罪之虞
    ，有羈押之必要，自民國110年9月29日起執行羈押；又經本
    院訊問並裁定自110年12月29日起第一次延長羈押2月。。
  ㈡本院審酌被告涉犯毒品危害防制條例第9條第3項、第4條第3
    項之販賣第三級毒品而混合二種以上之同一級別毒品罪、同
    條例第9條第3項、第4條第6項、第3項之販賣第三級毒品而
    混合二種以上之同一級別毒品未遂罪嫌，業據被告於本院準
    備程序時坦承犯行，並有證人郭洧廷、林明韋於警詢及偵查
    中之證述在卷可證，且有通訊軟體微信對話紀錄翻拍照片、
    員警蒐證畫面翻拍照片、衛生福利部草屯療養院鑑驗書附卷
    可參，又有扣案之相關物品可資佐證，足認被告上開犯罪嫌
    疑確屬重大。
  ㈢查被告所涉犯之毒品危害防制條例第9條第3項、第4條第3項
    之販賣第三級毒品而混合二種以上之同一級別毒品罪、同條
    例第9條第3項、第4條第6項、第3項之販賣第三級毒品而混
    合二種以上之同一級別毒品未遂罪，屬最輕本刑為7年以上
    有期徒刑之重罪，而重罪常伴隨有逃亡之高度可能，此係趨
    吉避凶、脫免刑責、不甘受罰之基本人性，依客觀、正常之
    社會通念，實足認被告已有逃亡之相當或然率存在，基上，
    自有相當理由認被告有逃亡之虞。又被告除本案涉嫌販賣上
    開所示毒品犯行3次外，另有5次涉嫌販賣第三級毒品而混合
    二種以上之同一級別毒品犯行，現由本院以110年度訴字第2
    036號案件審理中，且被告經警查獲扣案之毒品數量非少，
    而被告於偵查、本院訊問時自陳扣案現金其中1萬餘元或2萬
    餘元為其販賣毒品所得，可見，被告涉嫌販賣上述毒品之次
    數非少，是有事實足認為被告有反覆實行同一犯罪之虞。
  ㈣另被告有無羈押之必要，法院自得就具體個案情節予以斟酌
    決定，如就客觀情事觀察，法院羈押裁定之目的與手段間衡
    量，並無明顯違反比例原則情形，即無違法或不當可言，爰
    斟酌被告無視國家杜絕毒品犯罪之禁令，涉嫌將毒品販賣與
    購毒者，使購買之吸毒者更加產生對毒品之依賴性及成癮性
    ，戕害他人健康，並有滋生其他犯罪之可能，危害社會治安
    ，且減損國家國力、競爭力，惡性非輕，又權衡國家刑事司
    法權之有效行使、社會秩序、公共利益及被告人身自由之私
    益與防禦權受限制之程度，認對被告維持羈押處分尚屬適當
    、必要、合乎比例原則，且若改採命被告具保、責付或限制
    住居等侵害較小之手段，均不足以確保日後之審判程序或判
    決確定後執行程序之順利進行，實認有繼續執行羈押之必要
    。
  ㈤至被告所稱其家庭情形，則與被告是否具備停止羈押事由及
    有無羈押必要性之判斷無涉。
  ㈥綜上，被告之羈押原因及必要性仍然存在，不因具保或限制
    住居而使之消滅，是聲請人聲請具保停止羈押，自難准許，
    均應予駁回。
三、依刑事訴訟法第220條，裁定如主文。
中　　華　　民　　國　　111 　年　　1 　　月　　18　　日
                  刑事第四庭    審判長法  官  黃佳琪
　　　　　　　　　
                                      法  官  劉依伶
　　　　　　　　　　　　　　　　　　　
                                      法　官　魏威至 
以上正本證明與原本無異。
如不服本裁定，應於裁定送達後5日內，向本院提出抗告狀（須
附繕本），並敘明抗告之理由。
                                      書記官  顏偉林
中　　華　　民　　國　　111 　年　　1 　　月　　19　　日